高雄高等行政法院判決
                         　            100年度再字第23號
再 審原 告  陳  岸
再 審被 告  臺南市政府
代  表  人  賴清德  市長
上列當事人間土地徵收事件，再審原告對於本院中華民國99年7
月22日99年度訴字第187號判決，提起再審之訴，本院判決如下
：
    主  文
再審之訴駁回。
再審訴訟費用由再審原告負擔。
    事實及理由
一、程序事項：本件再審被告原為臺南縣政府，嗣因於民國99年
    12月25日與臺南市政府合併改制為直轄市臺南市政府，經最
    高行政法院依行政訴訟法第263條、第186條及民事訴訟法第
    178條規定，以100年度裁字第716號裁定命臺南市政府新任
    代表人賴清德承受訴訟，續行訴訟程序，合先敘明。
二、事實概要：緣再審原告檢附土地使用同意書申請在臺南縣安
    定鄉（現為臺南市○○區○○○○○○段857、859地號（重
    測後為保加段662、675地號）土地上新建2層加強磚造建築
    物（下稱系爭建築物）乙棟，經改制前臺南縣政府所屬建設
    局於66年11月3日核發（66）南建造字第4571號建造執照及6
    7年7月7日核發（67）南建局使字第2432號使用執照在案。
    嗣因改制前臺南縣安定鄉公所（下稱安定鄉公所）擬訂發布
    「安定都市計畫」劃設有1號20米計畫道路，由改制前安定
    鄉公所辦理都市計畫樁位測定及公告，並經改制前臺南縣新
    化地政事務所於78年8月依都市○○○○○○○○道路逕為
    分割，致使系爭建築物與道路間存有訴外人王炳松與陳明亮
    共有之保加段676地號（重測前安定段859-1地號）畸零地（
    面積12.01平方公尺）。再審原告於98年6月3日向改制前臺
    南縣政府提出陳情書，請求依法徵收保加段676地號私有畸
    零地。因改制前臺南縣政府遲未辦理徵收，再審原告遂依訴
    願法第2條規定，於98年9月28日提起訴願，遭訴願不受理，
    遂向本院提起行政訴訟，經本院以99年度訴字第187號判決
    （下稱原確定判決）駁回再審原告之訴，再審原告復向最高
    行政法院提起上訴，仍遭該院以99年度裁字第2673號裁定駁
    回其上訴確定。再審原告因認本院原確定判決及最高行政法
    院99年度裁字第2673號確定裁定有行政訴訟法第273條第1項
    第1款之再審事由，遂向最高行政法院提起再審之訴，其中
    對最高行政法院99年度裁字第2673號裁定聲請再審部分，業
    經該院裁定再審之聲請駁回（100年度裁字第716號）；另對
    本院原確定判決提起再審之訴部分，則移送本院審理。
三、本件再審原告主張：
（一）原確定判決違反土地法第14條第1項第5款及第2項規定：
　　　系爭原安定段859-1地號等49筆臺南縣道用地，都市○○
      ○○○○○道路，其樁位測定及公告界線也是商業區土地
      使用分區界線。而系爭原安定段859-1地號整筆土地，面
      積0.0034公頃，位屬境界線內1號道路面積有0.0022公頃
      ，位屬境界線外之商業區有0.0012公頃，均為百年以上既
      成之臺南縣178號縣道之公共交通道路用地，亦係經由內
      政部核定為都市○○道路，編定分區使用類別為公共設施
      道路用地，使用限制為道路，並於65年3月20日發布實施
      在案，故原安定段859-1地號之0.0012公頃道路用地（即
      今保加段676地號）自當屬主要計○○○區○○○○○道
      路用地。惟改制前安定鄉公所辦理都市計畫樁位測定及公
      告，僅係為確認1號計畫道路及商業區之範圍及界線，於
      法並無規定將界線作為地籍分割線而予以分割變更為私有
      畸零地。又按土地法第14條第1項第5款及第2項規定，公
      共交通道路不得為私有，倘成為私有者，得依法徵收之，
      惟改制前臺南縣政府卻不徵收，顯然違反上開土地法之規
      定，即改制前臺南縣政府有應作為而不作為之違法行政情
      形。詎原確定判決竟不追究改制前臺南縣政府之違法行政
      ，反而以土地法第14條第2項係規定「得」徵收，而非「
      應」徵收，故並無賦予人民請求徵收之公法上權利為由，
      駁回再審原告於原審之訴，是原確定判決顯有法規適用不
      當之處。按如本件之情形，法規雖規定「得」依法徵收，
      然再審原告業已主張應徵收而不徵收，已使其所有之保加
      段675地號土地原可面臨道路，卻變成現今無法面臨道路
      ，致其房屋原可申請建築執照並進行改建，卻因無面臨道
      路而不能申請建築執照並進行改建，導致再審原告之生存
      、工作、財產等權利遭受不當及違法之侵害，即原確定判
      決顯有適用法規不當之違背法令之處。
（二）原確定判決違反都市計畫法第23條及第26條規定：按「細
      部計畫核定發布實施後，應於1年內豎立都市計畫樁、計
      算坐標及辦理地籍分割測量，並將道路及其他公共設施用
      地、土地使用分區之界線測繪於地籍圖上，以供公眾閱覽
      或申請謄本之用。」都市計畫法第23條第3項定有明文。
      然該條項並無可據以分割之規定。是以，此1號計畫道路
      之界線，在辦理樁位測定及公告時，僅單純為確認1號道
      路及商業區的範圍及界線。但改制前臺南縣政府竟將此僅
      測繪於地籍圖上，以供公眾閱覽或申請謄本之用之界線，
      據以作為「逕為分割線」，而分割出0.0012公頃縣道道路
      用地為私有畸零地，顯有違反都市計畫法第23條之規定，
      亦違反同法第26條第1項前段「都市計畫經發布實施後，
      不得隨時任意變更」之規定。然原確定判決不依法追究審
      理，反而附和改制前臺南縣政府之違法行政作成判決，故
      原確定判決亦有不適用上開法規之違背法令之處。
（三）原確定判決違反內政部核定發布實施之「編定分區使用類
      別為公共設施道路用地，○○○區○○○道路」之規定：
　　　系爭原安定段859-1地號土地，面積0.0034公頃，已經內
      政部核定為「編定分區使用類別為公共設施道路用地，○
      ○○區○○○道路」，並於65年3月20日依法發布實施，
      改制前臺南縣政府未依法定程序辦理變更，豈可違法分割
      0.0012公頃為私有畸零地。而原確定判決不但不依法追究
      審理，反而依據改制前臺南縣政府之違法行政作為判決基
      礎，故原確定判決顯有適用法規錯誤之處。
（四）原確定判決違反建築法第48條規定：按「直轄市、縣（市
      ）（局）主管建築機關，應指定已經公告道路之境界線為
      建築線。」建築法第48條第1項前段定有明文。本件1號計
      畫道路之境界線已於65年3月20日發布實施，再審原告於
      翌年即66年間依法申請建築一案，前述已公告之1號計畫
      道路與商業區之境界線，依上開規定即為建築線。再審原
      告當時尚依規定指定退讓50公分作為退讓地，而原安定段
      859-1地號土地，當時仍為縣道用地，且經內政部核定發
      布為公共設施道路用地。再審被告並無法源依據，豈可以
      建築線作為地籍分割線，而將退讓地予以變更分割為保加
      段676地號私有畸零地。而原確定判決不但不予以追究審
      理，甚至如同再審被告不適用建築法第48條規定，實有違
      背法令之處。
（五）原確定判決違反都市計畫法第28條之規定：按「主要計畫
      及細部計畫之變更，其有關審議、公開展覽、層報核定及
      發布實施等事項，應分別依照第19條至第21條及第23條之
      規定辦理。」為都市計畫法第28條所明定。惟查，改制前
      臺南縣政府非但未循上開規定之程序辦理變更，且再審原
      告曾於97年12月26日向改制前臺南縣政府城鄉發展處提出
      申請書，請求就「系爭安定段859-1地號等49筆土地路段
      ，因位屬主要計畫商業區段，在分割前是否應轉請都市計
      畫局，循都市計畫法第28條規定，完成主要計畫變更之法
      定程序？否則是否違反第28條之規定？」予以答覆，惟迄
      今仍未見改制前臺南縣政府答覆。由此足證改制前臺南縣
      政府對都市計畫分區○○○區○○○○○道路用地（面積
      0.0012公頃），在土地分割變更為私有畸零地之前，並未
      依都市計畫法第28條規定辦理變更。否則，為何迄今無法
      回覆再審原告，並提出依法定程序核定及發布實施之公文
      文號作為憑據？故顯見其分割變更保加段676地號私有畸
      零地，並未循都市計畫法第28條所定之法定程序為之。是
      以，系爭保加段676地號土地尚屬內政部核定發布實施○
      ○○區○○○○道路用地，然而原確定判決不但不追究改
      制前臺南縣政府未依法行政，更以改制前臺南縣政府之違
      法行政作為判決基礎，故原確定判決顯有不適用都市計畫
      法第28條規定之違背法令。
（六）原確定判決違反人民申請案件，行政機關應於2個月內為
      行政處分之規定：本件再審原告於66年間依法申請建築一
      案，改制前臺南縣政府即應自受理之日起，依都市計畫法
      及建築法等相關規定，於法定期間2個月內辦理完畢。然
      而，改制前臺南縣政府當時僅依建築法第48條及第49條規
      定辦理指定建築線，及要求退讓地50公分，對於應依建築
      法第52條規定徵收該退讓地卻不徵收，故再審被告即有應
      作為而不作為之情事，且迄今已達30餘年之久，仍未辦理
      完成。再審原告曾於行政訴訟起訴狀主張：「今被告應承
      受原告66年間之申請建築案件，應依法辦理完成未依法辦
      理完成之行政處分責任」等語，然原確定判決不依法審理
      ，反而空泛論斷再審原告之訴無理由，故原確定判決有違
      背法令之處。
（七）原確定判決有應作為而不作為，不應作為而作為之違背法
      令：66年間改制前臺南縣政府指定建築線退讓地，依法應
      徵收而不徵收，即有應作為而不作為之情事，嗣於12年後
      即78年間闢築1號道路時，亦違反土地法第14條第1項第5
      款規定，分割變更保加段676地號私有畸零地，即不應作
      為而作為。而原確定判決不但不予追究審理，反而以保加
      段676地號土地非再審原告所有為由，認定再審原告無依
      建築法第49條及第52條規定，請求再審被告發動徵收之權
      利。故原確定判決將改制前臺南縣政府違法行政處分認定
      為合法，而有判決不適用建築法第49條及第52條之違背法
      令之處。
（八）原確定判決曲解法令條文致有用法不當之違背法令之處：
      原確定判決認定得依建築法第49條及第52條規定請求徵收
      者，僅為退縮地所屬土地所有權人。然由建築法第49條及
      第52條規定觀之，並無規定「退縮地所屬土地所有權人始
      得依建築法第49條及第52條規定請求徵收」，故原確定判
      決實有曲解法令條文致有用法不當之違背法令之處。
（九）原確定判決認定系爭保加段676地號土地都市計畫○○○
      區○○○區○○○道路乙節，與事實不符。茲說明如下：
    1.改制前臺南縣稅務局證實保加段676地號土地為「既成道
      路」，依法不予課稅：案經再審原告向改制前臺南縣稅務
      局佳里分局稅務員吳月燕查詢證實，系爭保加段676地號
      土地，面積0.0012公頃係屬「既成道路」，依法不予課稅
      ，故何來原確定判決所指之「非道路」？故該筆土地都市
      計畫○○○區○○○區○○○○道路」，實屬無疑。是以
      ，改制前安定鄉公所99年6月21日建字第0990007200號函
      指稱系爭土地並非道路，顯與上開之事實不相符合。故原
      確定判決仍依上開改制前安定鄉公所函文，認定系爭保加
      段676地號土地非屬道路，並以此為判決基礎，足證原確
      定判決認定事實草率。
    2.改制前臺南縣政府未依都市計畫法第28條規定之法定程序
      辦理變更，故其認定系爭保加段676地號土地並非道路之
      行政處分，不能發生效力：按原安定段859-1地號土地，
      面積0.0034公頃，為百年以上之既成道路，且經內政部核
      定發布實施為公共設施道路用地，改制前臺南縣政府將該
      筆土地分割出商業區0.0012公頃退讓地並變更為保加段67
      6地號土地之前，並未依都市計畫法第28條所定之程序辦
      理變更。因此，改制前臺南縣政府分割變更保加段676地
      號私有畸零地不能發生效力，該筆土地仍為內政部核定發
      布實施○○○區○○○○道路用地，此有改制前臺南縣稅
      務局佳里分局認定該筆土地為既成道路依法不予課稅可證
      。
    3.改制前安定鄉公所99年6月21日建字第0990007200號函所
      述，與事實明顯不符，實屬無據：原確定判決以前開改制
      前安定鄉公所函文之內容為據，認定系爭保加段676地號
      土地屬都市計畫○○○區○○○區○○○道路，顯與事實
      不符。因為該函文之內容與改制前臺南縣稅務局佳里分局
      之認定不符，且改制前臺南縣政府並未依都市計畫法第28
      條規定辦理變更，是其所指並非既成道路不生效力，故系
      爭保加段676地號土地仍為內政部核定發布實施之公共設
      施道路用地。況且，改制前臺南縣政府98年1月22日府城
      都字第0970298767號函載明：「‧‧‧安定段859-1地號
      等49筆土地，自65年發布『安定都市計畫』迄今，未經都
      市計畫變更。」等語。足證系爭保加段676地號土地仍屬
      內政部發布實施之公共設施道路用地，且迄今未經都市計
      畫變更，因此改制前安定鄉公所函文與事實不符。惟原確
      定判決卻遽以此為認定事實及判決之基礎，故原確定判決
      已有違背法令之處等情。並聲明求為判決原確定判決廢棄
      。
四、再審被告則以：
（一）按「人民因中央或地方機關對其依法申請之案件，於法令
      所定期間內應作為而不作為，認為其權利或法律上利益受
      損害者，經依訴願程序後，得向高等行政法院提起請求該
      機關應為行政處分或應為特定內容之行政處分之訴訟。」
      為行政訴訟法第5條第1項所明定。而所謂行政處分，依行
      政程序法第92條第1項規定，係指行政機關就公法上具體
      事件所為之決定或其他公權力措施而對外直接發生法律效
      果之單方行政行為。至行政機關所訂定之法規命令或單純
      事實之敘述（或通知）或理由之說明，並非屬行政處分範
      疇。
（二）依都市計畫法第23條第3項暨都市計畫樁測定及管理辦法
      第38條之規定，細部計畫核定發布實施後，其都市計畫樁
      位豎立完竣並經公告確定後，直轄市、縣（市）（局）政
      府工務（建設或都市計畫）單位應將相關資料送地政單位
      辦理地籍逕為分割測量。準此，安定都市計畫自65年3月2
      0日發布實施時即劃設有「θ-20m」計畫道路，並於同年9
      月公告都市計畫樁位測量成果，由地政單位據此辦理地籍
      逕為分割作業，即已確定該計畫道路之範圍界線，且迄今
      均未經都市計畫變更，後因改制前安定鄉公所於78年5月9
      日辦理該道路土地徵收作業，始發現該道路地籍（重測前
      安定段859-1地號等3筆土地）有遺漏分割之情形，經前臺
      灣省政府核准後，由改制前臺南縣新化地政事務所辦理保
      加段676地號（重測前安定段859-1地號）地籍逕為分割作
      業，致使再審原告土地與道路間存有王炳松與陳明亮共有
      之安定鄉○○段676地號（重測前安定段859-1地號）分區
      為商業區之畸零地（面積12.01平方公尺）。
（三）承上，該計畫道路迄今均未經都市計畫變更，故依上開都
      市計畫樁位測量及地籍分割成果，保加段676地號土地使
      用分區為商業區應無疑義，且無再審原告所稱違反都市計
      畫法第26條，任意變更都市計畫之情事，故再審原告依行
      政訴訟法第273條第1項第1款規定，稱原確定判決適用法
      規顯有錯誤而提起本件再審之訴，實不符合再審程序要件
      。
（四）另再審原告於98年6月間向改制前臺南縣政府提出陳情徵
      收保加段676地號土地乙節，查土地徵收僅國家始得為徵
      收之主體，一般人民除法令別有規定外（如土地徵收條例
      第8條），並無請求國家徵收土地之公法上請求權，且再
      審原告並非系爭保加段676地號土地之所有權人，是本件
      再審原告自無請求徵收他人所有畸零地之公法上請求權。
（五）綜上所述，再審原告已多次以重查安定都市○○○○○○○
      道路劃設、樁位測定、地界線分割、建築線指定及申請土
      地徵收為由提起訴訟，改制前臺南縣政府已依據原申請文
      件影本依實回復在案，再審原告依行政訴訟法第273條第1
      項第1款規定，稱原確定判決適用法規顯有錯誤提起再審
      之訴，並不符合再審程序要件等語，資為抗辯。並聲明求
      為判決駁回再審原告之訴。
五、兩造之爭點為原確定判決有無行政訴訟法第273條第1項第1
    款之再審事由。經查：
（一）按「再審之訴顯無再審理由者，得不經言詞辯論，以判決
      駁回之。」行政訴訟法第278條第2項定有明文。次按「有
      下列各款情形之一者，得以再審之訴對於確定終局判決聲
      明不服。但當事人已依上訴主張其事由或知其事由而不為
      主張者，不在此限：一、適用法規顯有錯誤。」則為同法
      第273條第1項第1款所明定。惟該款所謂「適用法規顯有
      錯誤」，係指原判決所適用之法規與該案應適用之現行法
      規相違背，或與解釋判例有所牴觸者而言。至於法律上見
      解之歧異，再審原告對之縱有爭執，要難謂為適用法規顯
      有錯誤，而據為再審之理由（最高行政法院62年判字第61
      0號判例參照）。又當事人雖已主張其再審之訴具備行政
      訴訟法第273條第1項第1款規定之要件，而經法院審查結
      果其實無此事由者，則其再審之訴即為顯無理由。
（二）本件再審原告主張原確定判決適用法規顯有錯誤，無非係
      以：再審原告於66年間在現今保加段675地號（重測前為8
      59地號）土地申請建築一案，經改制前臺南縣政府規定再
      審原告應退讓50公分作為退讓地，該土地屬重測前安定段
      859-1地號縣道用地，亦係經內政部核定發布實施之公共
      設施道路用地，惟改制前臺南縣政府當時未於2個月之法
      定期限內，依都市計畫法第48條及建築法第52條規定辦理
      徵收，即有應作為而不作為之違誤；嗣改制前臺南縣政府
      於78年間闢築1號道路時，竟違反土地法第14條第1項第5
      款規定，就本不應分割之土地，違法分割變更為保加段67
      6地號私有畸零地，亦未依土地法第14條第2項規定辦理徵
      收，導致再審原告所有之保加段675地號土地無法面臨道
      路，系爭建築物亦無法進行改建，權利遭受不法損害，原
      確定判決不但未就上述改制前臺南縣政府之違法行政予以
      糾正，反而以之作為判決基礎，自有違反法令之處；又建
      築法第49條及第52條並無明文規定退讓之土地必須為再審
      原告所有者，始有發動請求再審被告徵收之權利，是原確
      定判決以再審原告並非保加段676地號土地之所有權人為
      由，認定再審原告無建築法第49條及第52條請求改制前臺
      南縣政府徵收之權利，亦於法有違云云，為其論據。惟查
      ，原確定判決係以：「（二）惟按土地徵收係指國家因公
      益需要，為興辦公共事業，對人民受憲法保障之財產權，
      經由法定程序予以剝奪之謂。因而，土地徵收係基於興辦
      有利於公益之公共事業之需要，始得由國家依法律所定程
      序為之，準此，徵收係為實現公益需要之不得已措施。由
      於徵收是侵害財產權之最後不得已手段，因而公用徵收須
      符比例原則，有無實施公用徵收之必要，依我國現行法制
      ，需由需用土地人於踐行法定程序（諸如：舉辦公聽會、
      徵收前之協議、申請目的事業主管機關之許可等等）公平
      衡量公益與私益之重要性，斟酌決定後再擬具詳細之徵收
      計畫書，報請主管機關核准之。職此之故，是否實施公用
      徵收，相關機關具有行政裁量權，一般人民除法律別有規
      定外（如土地徵收條例第8條），尚無請求國家徵收其所
      有土地之公法上請求權，亦無對需用土地人請求發動請求
      徵收之權利。（三）經查，系爭保加段676地號土地都市
      計畫○○○區○○○區○○○道路，有臺南縣安定鄉公所
      99年6月21日所建字第0990007200號函附卷（本院卷第79
      頁）可稽，原告主張其為土地法第14條第1項第5款之公共
      交通道路，即屬無據。且縱該土地有供公共交通道路之事
      實，惟依土地法第14條第2項規定，僅「得」徵收，而非
      應徵收，並無賦予人民請求徵收之公法上權利，是原告依
      土地法第14條第2項規定請求被告發動徵收訴外人王炳松
      等人所有之系爭保加段676地號土地之程序報請內政部徵
      收，即屬無據。（四）次查，得依建築法第49條及第52條
      請求徵收者為退縮地所屬土地所有權人，惟系爭保加段67
      6地號土地為訴外人王炳松及陳明亮共有，為原告所不爭
      ，並有臺南縣地籍地價地籍圖資料電傳資訊服務系統查詢
      資料附卷（訴願卷第14頁）可稽，而原告建造系爭建物時
      亦未於自有之保加段675地號土地退縮建築，有原告建築
      時提出之圖說附卷（本院卷第80-81頁）可佐。是系爭保
      加段676地號土地既非原告所有，無建築法第49條及第52
      條請求被告發動徵收之權利。原告據以請求，亦屬無據。
      （五）又系爭保加段676地號土地之使用分區為商業區，
      已如前述，其並非都市計畫法第48條所稱指定為供公用事
      業設施使用之公共設施保留地，原告並無據以請求被告發
      動徵收之權利。原告此部分主張，亦無可取。」等語，駁
      回再審原告之主張。綜觀上開原確定判決所適用之法規及
      其論述之理由，洵無違誤，且亦無與該案應適用之現行法
      規相違背，或與解釋、判例有所牴觸者之情形。是再審原
      告對之縱有不同意見，尚屬法律見解歧異之問題，揆諸首
      開法條說明，要難謂原判決適用法規顯有錯誤，而據為再
      審之理由。故再審原告執以指摘原確定判決有行政訴訟法
      第273條第1項第1款之再審事由，即非可採。
（三）又再審原告主張本件1號計畫道路與商業區之境界線業已
      於65年3月20日發布實施，而該境界線依建築法第48條規
      定即為建築線，改制前臺南縣政府未依都市計畫法第28條
      規定辦理都市計畫變更，即將建築線據以作為地籍分割線
      ，○○○區○○○○○道路用地分割變更為保加段676地
      號私有畸零地，違反都市計畫法第23條、第26條、第28條
      及建築法第48條之規定，原確定判決未予糾正，核有不適
      用上開都市計畫法及建築法規定之違背法令之處云云。惟
      按「‧‧‧判決適用法規顯有錯誤係指應適用之法規未予
      適用，不應適用之法規誤予適用者而言‧‧‧按民事第三
      審上訴及刑事非常上訴係以判決或確定判決違背法令為其
      理由，而違背法令則兼指判決不適用法規及適用不當而言
      ，從而上開條款所定：『適用法規顯有錯誤者』，除適用
      法規不當外，並應包含消極的不適用法規之情形在內。惟
      確定判決消極的不適用法規，須於裁判之結果顯有影響者
      ，當事人為其利益，始得依上開條款請求救濟。倘判決不
      適用法規而與裁判之結果顯無影響者，即無保護之必要，
      自不得據為再審理由。」業經司法院釋字第177號解釋理
      由書說明在案，則所謂確定判決消極的不適用法規，顯然
      影響裁判者，係指應適用之法規未予適用而言，此觀該解
      釋理由書之記載甚明。準此，再審原告主張之都市計畫法
      第23條、第26條及第28條等規定，分別係就都市計畫之核
      定實施、通盤檢討及變更程序所為之規範，而建築法第48
      條規定，則係就指定建築線所為之規範，均與本件再審原
      告請求改制前臺南縣政府擬具徵收坐落保加段676地號土
      地之徵收計畫送請內政部辦徵收無涉，即難謂為原確定判
      決有應適用之法規而未予適用，揆諸上開司法院釋字第17
      7號解釋之意旨，自無消極不適用法規而顯然影響裁判之
      情形，自與適用法規顯有錯誤之再審事由有間，再審原告
      本項之主張，顯有誤解，核無可採。
（四）至再審原告主張改制前臺南縣稅務局業已證實系爭保加段
      676地號土地為「既成道路」，依法不予課稅，是原確定
      判決依據改制前安定鄉公所99年6月21日建字第099000720
      0號函，認定系爭保加段676地號土地都市計畫○○○區○
      ○○區○○○道路乙節，與事實不符，有違背法令之處云
      云。惟按證據之取捨與當事人所希冀者不同，致其事實之
      認定亦異於該當事人之主張者，不得謂為原確定判決有違
      背法令之情形。查原確定判決認系爭保加段676地號土地
      都市計畫○○○區○○○區○○○道路乙節，業已於判決
      理由中詳予論明交代，認事用法並無違誤。前開再審原告
      所訴，無非係對原確定判決就取捨證據、認定事實之職權
      行使，指摘其為不當，或就原審所為論斷，泛言其違背法
      令，而非具體表明原確定判決所適用之法規與該案應適用
      之現行法規相違背，或與解釋判例有所牴觸，合於行政訴
      訟法第273條第1項第1款「適用法規顯有錯誤」之情形，
      難認對該判決之如何適用法規顯有錯誤已有具體之指摘。
      是再審原告主張原確定判決有行政訴訟法第273條第1項第
      1款之再審事由，亦無可採。
（五）綜上所述，再審原告主張原確定判決有行政訴訟法第273
      條第1項第1款之再審事由而提起本件再審之訴，依其起訴
      主張之事實，顯難認有再審理由，爰不經言詞辯論，逕以
      判決駁回。
六、據上論結，本件再審之訴為顯無理由，依行政訴訟法第278
    條第2項、第281條、第98條第1項前段，判決如主文。
中　　華　　民　　國　　100　 年　　7　　 月　　29　　日
              高雄高等行政法院第三庭
                          審判長法官　邱　政　強
                                法官　林　勇　奮
                                法官　李　協　明
以上正本係照原本作成。
如不服本判決，應於判決送達後20日內向本院提出上訴書狀，其
未表明上訴理由者，應於提起上訴後20日內向本院提出上訴理由
書（須按對造人數附繕本）；如於本判決宣示或公告後送達前提
起上訴者，應於判決送達後20日內補提上訴理由書（須附繕本）
。未表明上訴理由者，逕以裁定駁回。
中　　華　　民　　國　　100　 年　　7　　 月　　29　　日

　　　　　　　　　　　　　　　書記官  周  良  駿